【裁判字號】    97,易,227
【裁判日期】    970731
【裁判案由】    違反毒品危害防制條例
【裁判全文】
臺灣新竹地方法院刑事判決               97年度易字第227號
公  訴  人  臺灣新竹地方法院檢察署檢察官
被      告  甲○○
                    （另案在臺灣新竹監獄執行）
上列被告因違反毒品危害防制條例案件，經檢察官提起公訴（97
年度毒偵字第206號），被告於本院準備程序進行中，先就被訴
事實為有罪之陳述，本院依簡式審判程序判決如下：
    主  文
甲○○施用第二級毒品，累犯，處有期徒刑伍月，如易科罰金，
以新臺幣壹仟元折算壹日。
    事  實
一、(一)甲○○前因施用毒品案件，經本院於民國87年9月14日以
    87年度毒聲字第628號裁定送觀察勒戒後，因認無繼續施用
    毒品之傾向，於87年10月1日執行完畢釋放出所，並由臺灣
    新竹地方法院檢察署檢察官於同日以87年度偵字第3411、34
    72、3780、4881、6374號為不起訴處分。嗣又再犯施用毒品
    案件，經臺灣高等法院於88年9月20日以88年度毒抗字第653
    號裁定送觀察勒戒後，因認有繼續施用毒品之傾向，由本院
    於89年2月18日以89年度毒聲字第500號裁定送強制戒治，嗣
    強制戒治屆滿3個月，其成效經評定為合格，經本院於89年8
    月4日以89年度毒聲字第1992號裁定停止戒治，所餘期間付
    保護管束，惟其在保護管束期間，又因施用毒品案件，經檢
    察官聲請本院於89年11月7日以89年度毒聲字第2623號裁定
    撤銷停止戒治，令入戒治處所施以強制戒治，於90年6月19
    日執行完畢釋放出所；刑責部分則由本院於89年7月11日以
    89年度易字第426號判決判處有期徒刑8月確定。詎三犯施用
    毒品案件，經本院於90年8月27日以90年度易字第353號判決
    判處有期徒刑10月確定。竟又四犯施用毒品案件，由本院於
    93年3月31日以93年度易字75號判決判處有期徒刑10月確定
    。嗣五犯施用毒品案件，經本院於93年12月31日以93年度易
    字第608號判決，就施用第二級毒品部分判處有期徒刑1年，
    就持有第一級毒品部分判處有期徒刑3月，定應執行刑為有
    期徒刑1年2月；其又另犯加重竊盜罪，經本院於93年11月2
    日以93年度易字第557號判決判處有期徒刑1年2月，上開3罪
    並經本院以94年度聲字第176號裁定定應執行刑為有期徒刑2
    年2月確定，嗣於96年7月16日再經本院以96年度聲減字第22
    7號裁定減刑並定應執行刑為有期徒刑1年1月確定，與前四
    犯之施用毒品罪及竊盜案件經本院於93年7月29日以93年度
    簡上字第49號判決判處有期徒刑1年之案件接續執行，於96
    年8月12日縮短刑期執行完畢出監。竟六犯施用毒品案件，
    經本院於97年1月25日以97年度竹簡字第66號判決判處有期
    徒刑4月、4月，定應執行刑為有期徒刑6月。(二)詎甲○○仍
    不思悛悔，基於施用第二級毒品之犯意，於96年12月22日凌
    晨0時許，在新竹市○○路上某加油站廁所內，以吸食器燒
    烤安非他命使產生煙霧之方式，施用第二級毒品安非他命1
    次，嗣於同日凌晨0時10分許，在新竹市○區○○路192巷90
    弄19號前因涉嫌竊車為警查獲，經警採集尿液送驗結果呈安
    非他命、甲基安非他命陽性反應，而查悉上情。
二、案經新竹市警察局第一分局報請臺灣新竹地方法院檢察署檢
    察官偵查起訴。
    理  由
一、前揭犯罪事實，業據被告甲○○於本院準備程序及審理時坦
    承不諱（見本院卷第66、71頁）。其為警查獲後採集尿液送
    請臺灣尖端先進生技醫藥股份有限公司以GC/MS氣相層析/質
    譜儀法確認檢驗後，呈安非他命、甲基安非他命陽性反應，
    有該公司97年1月11日濫用藥物檢驗報告、新竹市警察局辦
    理煙毒麻醉藥品尿液送驗受檢人真實姓名代號對照表暨送驗
    登記簿在卷可稽（見97年度毒偵字第206號卷第12-13頁），
    足認被告自白核與事實相符。另其前有事實欄所示六次施用
    毒品前科紀錄，有臺灣高等法院被告前案紀錄表附卷可憑。
    綜上所述，本案事證明確，被告七犯施用第二級毒品安非他
    命犯行堪以認定，應依法論科。
二、核被告所為係犯毒品危害防制條例第10條第2項之施用第二
    級毒品罪。其持有安非他命之低度行為，應為施用之高度行
    為所吸收，不另論罪。被告前因四犯施用毒品案件，由本院
    於93年3月31日以93年度易字75號判決判處有期徒刑10月確
    定。嗣五犯施用毒品案件，經本院於93年12月31日以93年度
    易字第608號判決，就施用第二級毒品部分判處有期徒刑1年
    ，就持有第一級毒品部分判處有期徒刑3月，定應執行刑為
    有期徒刑1年2月；又其另犯加重竊盜罪，經本院於93年11月
    2日以93年度易字第557號判決判處有期徒刑1年2月，上開3
    罪並經本院以94年度聲字第176號裁定定應執行刑為有期徒
    刑2年2月確定，嗣於96年7月16日再經本院以96年度聲減字
    第22 7號裁定減刑並定應執行刑為有期徒刑1年1月確定，與
    前四犯之施用毒品罪及竊盜案件經本院於93年7月29日以93
    年度簡上字第49號判決判處有期徒刑1年之案件接續執行，
    於96年8月12日縮短刑期執行完畢出監，此有臺灣高等法院
    被告前案紀錄表在卷可按，其前受徒刑之執行完畢後，5年
    以內故意再犯有期徒刑以上之罪，為累犯，應依刑法第47條
    第1項之規定加重其刑。爰審酌被告犯罪後坦承犯行，前已
    有事實欄所載多次施用毒品前科，惟又違反禁令，非法施用
    足以導致精神障礙及生命危險之毒品，顯見自制力甚低，所
    為對個人身心戕害程度非輕，暨其生活狀況、品行、智識程
    度、犯罪之動機、目的、手段及犯罪後之態度等一切情狀，
    量處如主文所示之刑，並諭知易科罰金之折算標準。
據上論斷，應依刑事訴訟法第273條之1第1項、第299條第1項前
段，毒品危害防制條例第10條第2項，刑法第11條前段、第47條
第1項、第41條第1項前段，判決如主文。
本案經檢察官葉乃瑋到庭執行職務
中    華    民    國    97    年    7     月    31    日
                  刑事第五庭    法  官  吳靜怡
以上正本證明與原本無異。
如不服本判決應於收受本判決後10日內向本院提出上訴書狀，上
訴書狀應敘述具體理由。上訴書狀未敘述上訴理由者，應於上訴
期間屆滿後20日內補提理由書狀於本院 (均須按他造當事人之人
數附繕本 )「切勿逕送上級法院」。
中    華    民    國    97    年    8     月    5     日
                                書記官  劉亭筠
附錄本案論罪科刑法條全文
毒品危害防制條例第10條第2項
施用第二級毒品者，處3年以下有期徒刑。


司法院資訊處製作；財團法人民間司法改革基金會備份。
